【裁判字號】    95,簡上,70
【裁判日期】    950612
【裁判案由】    竊盜等
【裁判全文】
臺灣屏東地方法院刑事判決   95年度簡上字第70號
上  訴  人  臺灣屏東地方法院檢察署檢察官
被      告  戊○○
上列上訴人因被告竊盜等案件，不服本院95年度簡字第405 號中
華民國95年3 月29日刑事簡易判決（95年度偵字第1856號），提
起上訴及移送併案審理（95年度偵字第2320號、2731號、2787號
、2843號），本院判決如下：
    主  文
原判決撤銷。
戊○○連續竊盜，累犯，處有期徒刑壹年拾月，扣案機車鑰匙貳
支均沒收。
    事實
一、戊○○曾於民國92年3 月10日年間，因竊盜犯行，經本院判
    處有期徒刑10月，在93年8月10日執行完畢。
二、戊○○於前案執行完畢後5 年內，又基於意圖為自己不法所
    有之概括犯意，於下列時地為竊盜及侵入住宅行為:
（一）於95年3 月9 日10時20分許，侵入屏東縣林邊鄉○○路
      340 號之正昌水車行，竊得壬○○所掌管之抽水馬達1 具
      （價值新台幣【下同】3000元），嗣警方自該店內監視錄
      影帶畫面得知為戊○○所為。（95年度偵字第2731號部分
      ）
（二）於95年3 月10日16時許，未經許可而侵入屏東縣萬丹鄉上
      中村59之26號甲○○之住處，竊取甲○○所有之深水馬達
      一具（價值約5000元），得手後於同日17時許，出售予不
      知情之盧茂林，得款1200元；又於隔日16時許，再侵入甲○○之上開住處，竊取甲○○所有之銅線2 捲（重約80
      公斤，價值約15000 元），得手後放置於所騎乘機機車踏
      板上正欲離開時，為甲○○發現並報警當場查獲。（95
      年度偵字第1856號部分）
（三）95年3 月14日11時許及同月27日19時許，趁丙○○經營之
      商店店門未關之際，各侵入丙○○位於屏東縣東港鎮○○
      路325 號之商店一次，各徒手竊取丙○○所有之漆包線2
      捲及電纜線1 捲（共價值約18600 元），得手後因無處兜
      售，遂將竊得之漆包線及電纜線丟棄於東港鎮進德大橋下
      。（95年度2787號、2822號部分）
（四）於95年3 月31日16時許，在屏東縣東港鎮朝隆漁市場內，
      趁被害人庚○○所有之機車（車牌號碼:MR6-965）鑰匙未
      取下之際，徒手竊走該車，嗣於同年4 月4 日17時40分許
      ，在屏東縣東港鎮○○○路上為警查獲。（95年度偵字第
      2320號部分）
（五）95年4 月10日凌晨1 時許，在屏東縣東港鎮○○路麥當勞
      速食店前，持自己所有之機車鑰匙（已丟棄而未扣案），
      竊取辛○○所有之機車一輛（車牌號碼:PIS-660），得手
      後於95年4 月14日8 時25分許，騎該輛機車前往屏東縣東
      港鎮○○街99號屋外，竊取莊秀巒所有之水幫浦1 具，得
      手後將該水幫浦放在該機車踏板上，嗣於離開現場後不久
      ，因不慎將水幫浦掉落在路上而遺失。
（六）95年4 月15日10時30分許，騎上開竊得辛○○所有之機車
      ，前往屏東縣東港鎮○○街38號己○○所經營之永興香鋪
      ，徒手竊取該店內抽屜中之硬幣共1000元，嗣因警方在路
      口監視畫面中看見戊○○騎乘該輛辛○○所失竊之機車，
      訊問戊○○始得知，並由戊○○帶同警方前往高雄縣林園
      鄉○○○路建佑醫院旁尋獲。（以上2 項為95年度偵字第
      2787號、2822號部分）
（七）95年4 月20日9 時許，前往屏東縣東港鎮安泰醫院停車場
      ，持自備之鑰匙1 支，竊取丁○○所有之機車1 輛（車牌
      號碼:K73-100），得手後供己代步用。
（八）95年4 月24日10時許，騎乘竊得上述丁○○所有之機車，
      前往屏東縣東港鎮○○路37號乙○所經營之檳榔攤內，徒
      手竊取乙○所有之皮包1 只（內有身分證、健保卡、郵局
      提款卡、聯邦銀行現金卡、現金300 元、戒指1 只、金墜
      1 個、手機1 支）及香煙40包；嗣於同月26日22時許，騎
      乘上開丁○○所有之機車，行經屏東縣東港鎮○○○街東
      光國小側門前時，為警查獲，並扣得戊○○所有，已用以
      及預備用以竊車之鑰匙2 支。（以上2 件為95年度偵字第
      2843號部分）。
三、案經甲○○訴由屏東縣警察局屏東分局移送台灣屏東地方法
    院檢察署檢察官偵查起訴及移送併辦。
    理由
二、上揭犯罪事實業據被告戊○○坦承不諱，核與被害人等於警
    詢中所指述遭竊情節相符（對於被害人警詢中之指述，被告
    於言詞辯論終結前未聲明異議，依刑事訴訟法第159 條之5
    第2 項之規定，視為同意作為證據，又本院審酌該警詢筆錄
    製作時之狀態，且為本案認定被告犯行所必需，依同條第1
    項之規定認為適當而作為證據），並有被害人等領回被竊物
    品時所出具之贓物認領保管單、車輛作業系統- 查詢認可資
    料、被告指認案發現場照片及監視錄影帶翻拍照片等附卷足
    憑，此外並有被告所有，並已用以及預備用以竊取上開丁○○所有之機車之鑰匙2 支，事證明確，被告犯行洵堪認定。
二、核被告多次竊盜行為，均係犯刑法第320 條第1 項之竊盜罪
    ；其侵入甲○○之上開住宅，係犯同法第306 條第1 項之無
    故侵入他人住宅罪；其多次竊盜及侵入住宅之犯行，均時間
    緊接，各觸犯構成要件相同之罪名，顯係基於概括犯意為之
    ，均應依連續犯之規定以一罪論並加重其刑；被告有前如事
    實欄所載之前案執行紀錄，有台灣高等法院被告前案紀錄表
    可憑，5 年內再犯有期徒刑以上之本案二罪，均為累犯，應
    依法遞加重其刑；被告所犯上開二罪間有牽連關係，應從一
    重之連續竊盜罪處斷。公訴人移送併辦部分，雖未經聲請簡
    易處刑，惟與聲請事實有竊盜罪連續犯之裁判上一罪關係，
    為聲請效力所及，本院自應併予審理。原審論罪科刑，固非
    無見，惟公訴人移送併辦部分，與公訴人前開聲請簡易處刑
    部分，有連續犯之裁判上一罪關係，原判決未及審酌，自有
    未合，應撤銷改判。茲審酌被告已有前述之竊盜前科，卻不
    知警惕及悔改，又連續為本案多次竊盜及侵入他人住宅犯行
    、犯罪手段、所竊得財物價值、本案連續多次之犯行期間，
    曾陸續遭被害人當場報警逮捕或事後為警查獲，卻仍屢犯不
    改，顯對前案刑之執行及遭警逮捕均無戒心，且對於短期自
    由刑之執行並無畏懼、犯後均坦承犯行，並因右膝以下遭截
    肢而殘障，有其提出屏東縣茂隆骨科劉耿麟醫師所出具之診
    斷證明書為憑等一切情狀，及檢察官庭之求刑（有期徒刑1
    年10月），爰量處如主文第二項所示之刑。扣案鑰匙2 支為
    被告所有，並用與及預備用以竊取上述丁○○所有之機車，
    已經被告陳明，爰依刑法第38條第1 項第2 款之規定宣告沒
    收。
三、至移送併辦意旨雖認被告另於95年2 月25日11時許，攜帶兇
    器鉗子1 支，前往被害人陳鄭素珍位於屏東縣佳冬鄉○○村
    ○○路1 之4 號之住處，持鉗子破壞大門紗窗後，打開門鎖
    並侵入陳鄭素珍之住宅，再竊取陳鄭素珍所有之金飾（項鍊
    2 條、手鍊1 條）及新台幣10000 元與美金1500元，因認被
    告另涉有此部分加重竊盜、毀損及侵入住宅犯嫌。惟按三親
    等內姻親之間，犯竊盜罪者，及刑法第306 條、354 條之罪
    ，均須告訴乃論，同法第324 條第2 項、第308 條第1 項及
    第357 條分別定有明文。經查，被告與被害人陳鄭素珍之夫
    陳石虎為伯侄關係（即被告之祖父為陳石虎之父），已經被
    告及陳鄭素珍分別於警詢中陳明，足見被告與陳鄭素珍為三
    親等之姻親，而被害人陳鄭素珍已於警詢中明白表示不願對
    被告提出告訴之意，有其警詢筆錄可憑，故依上開規定，被
    告此部分犯行，即均非本院所得審究（檢察官亦於審理中當
    庭表示不對此部分請求併案審理），但因移送併辦意旨原認
    為被告此部分犯行，與上開有罪部分為連續犯或牽連犯之裁
    判上一罪關係，爰不另為不受理之判決。
據上論斷，應依刑事訴訟第455 條之1 第3 項、第369 條第1 項
前段、第364 條、第299 條第1 項、刑法第320 條第1 項、第
306 條第1 項、第56條、第55條、第47條、第38條第1 項第2 款
、罰金罰鍰提高標準條例第1 條，判決如主文。
本案經檢察官王光傑到庭執行職務。
中    華    民    國    95    年    6     月    12    日
                  刑事第四庭  審判長法  官  莊鎮遠
                                    法  官  王以齊
                                    法  官  劉敏芳
以上正本證明與原本無異。
如不服本判決應於收受本判決送達後10日內向本院提出上訴書狀
，其未敘述上訴理由者，並得於提起上訴後10日內向本院補提理
由書狀（均須按他造當事人之人數附繕本）「切勿逕送上級法院
」
附錄論罪法條
中華民國刑法第306 條 (侵入住居罪)
無故侵入他人住宅、建築物或附連圍繞之土地或船艦者，處1 年
以下有期徒刑、拘役或300 元以下罰金。
無故隱匿其內，或受退去之要求而仍留滯者，亦同。
刑法第320 條第1項
意圖為自己或第三人不法之所有，而竊取他人之動產者，為竊盜
罪，處5 年以下有期徒刑、拘役或500 元以下罰金。
中    華    民    國    95    年    6     月    12    日
                                    書記官  薛慧茹


司法院資訊處製作；財團法人民間司法改革基金會備份。
